【裁判字號】    89,訴,1114
【裁判日期】    891222
【裁判案由】    違反電信法
【裁判全文】
臺灣臺南地方法院刑事判決                        八十九年度訴字第一一一四號
    公  訴  人  臺灣臺南地方法院檢察署檢察官
    被      告  甲○○
右列被告因違反電信法案件，經檢察官提起公訴（八十九年度營偵字第一一○一號)
，本院判決如左：
    主  文
甲○○連續意圖為自己不法之利益，以無線方式，盜用他人電信設備通信，處有期徒
刑參月，緩刑貳年。
    事  實
一、甲○○於民國八十九年四月六日，經由報刊「小兵立大功」所登載買賣二手貨之
    廣告，以新臺幣（下同）一萬一千元代價，向姓名年籍不詳之人購買內含乙○○
    遺失、門號00000000ＸＸ號（詳卷）ＳＩＭ卡之行動電話一支，明知該
    門號係他人所申請，仍基於意圖為自己不法利益之概括犯意，自八十九年四月六
    日起，至同月二十四日止，連續七十八次盜用該門號與友人通話。嗣由乙○○報
    警循線查獲。
二、案經交通部電信總局移送臺灣臺南地方法院檢察署檢察官偵查起訴。
    理  由
一、訊據被告甲○○於警訊及本院審理時，固坦承於八十九年四月六日購買內含00
    000000ＸＸ號行動電話ＳＩＭ卡之行動電話，並自八十九年四月六日起，
    至同月二十九日止，連續利用該行動電話與他人通話之事實，惟否認有何違反電
    信法犯行，辯稱伊購買行動電話時，裡面就有該ＳＩＭ卡，販賣行動電話給伊之
    人告稱，伊可以先行使用該門號，嗣收到電話費帳單後再通知伊繳交云云。經查
    被告曾使用該行動電話門號與他人通信，業據證人即曾與被告電話聯繫之吳政桔
    於警訊中證實，並有寶貿管理顧問有限公司函附臺灣大哥大股份有限公司之通聯
    記錄在卷可稽，被告上開自白應堪信為真實。被告雖辯稱不知該行動電話門號係
    他人所申請，惟被告購買該行動電話時，並未填寫任何申請行動電話門號之表格
    ，復未留下聯絡方式供販賣行動電話之人與伊聯繫等情，業據被告於本院審理時
    自承，衡之行動電話必須搭配無線通信業者所提供之門號始能進行通訊，要屬一
    般人應有之常識，被告既未申請門號，仍能夠使用該行動電話通訊，自應知悉係
    使用他人已申請之門號；又被告係透過「小兵立大功」上買賣二手貨之廣告購得
    該行動電話，且未留聯絡資料予賣方，縱或賣方確有將門號「借予」被告使用之
    事實，亦顯然不可能再行向被告追索通話費用，是被告所辯該門號係賣方借伊使
    用云云，要非可採。被告既明知該門號之來路不明，仍於不到一個月之期間內，
    連續與他人進行通話，次數多達七十八次，通話費更高達一萬六千四百七十九元
    ，足見被告係出於無須負擔通話費用之心態，使用該門號，被告有為自己不法利
    益之意圖，顯然可認。綜上所述，本件事證已臻明確，被告犯行可以認定。
二、核被告所為，係犯電信法第五十六條第一項之意圖為自己不法之利益，以無線方
    式，盜用他人電信設備通信罪。被告自八十九年四月六日起，至同月二十九日止
    ，多次使用該門號通信之行為，時間緊接，犯構成要件相同之罪，顯係基於概括
    之犯意為之，應依連續犯之規定論以一罪，並加重其刑。爰審酌被告貪圖免費使
    用行動電話通信之利益，使用所購得來路不明之行動電話通信之犯罪動機與手段
    ，致無線通信業者誤認為係該門號原申請人之使用而提供服務，因此短收通話費
    一萬六千四百七十九元之損失，以及被告犯罪後坦承犯行，但否認犯意之態度等
    一切情狀，量處如主文所示之刑，以資懲儆。又被告前未曾受有期徒刑以上刑之
    宣告，有臺灣高等法院被告全國前案紀錄表在卷可憑，被告出於一時貪念，致罹
    刑章，經此教訓後，應知所警惕，信無再犯之虞，本院因認所宣告之刑以暫不執
    行為適當，併諭知緩刑二年，以勵自新。
據上論斷，應依刑事訴訟法第二百九十九條第一項前段，電信法第五十六條第一項，
刑法第十一條前段、第五十六條、第七十四條第一款，判決如主文。
本案經檢察官陳慧玲到庭執行職務。
中    華    民    國      八十九      年    十二      月      二十二    日
                                  臺灣臺南地方法院刑事第四庭
                                    法  官        吳  坤  芳
右正本證明與原本無異。
如不服本判決，應於判決送達後十日內向本院提出上訴狀( 應附繕本 )。
                                    書記官        馬  愛  君
中    華    民    國      八十九      年    十二      月      二十二    日
附錄論罪科刑法條；
電信法第五十六條
意圖為自己或第三人不法之利益，以有線、無線或其他電磁方式，盜接或
盜用他人電信設備通信者，處五年以下有期徒刑，得併科新台幣一百五十
萬元以下罰金。
意圖供自己或第三人盜接或盜用他人電信設備通信，而製造、變造或輸入
電信器材者，處一年以上七年以下有期徒刑，得併科新台幣三百萬元以下
罰金。意圖供第三人盜接或盜用他人電信設備通信，而販賣、轉讓、出租
或出借電信器材者，亦同。
意圖供自己或第三人犯罪之用而持有前項之電信器材者，處三年以下有期
徒刑，得併科新台幣五十萬元以下罰金。
第一項及第二項之未遂犯罰之。


司法院資訊處製作；財團法人民間司法改革基金會備份。
